臺灣高雄地方法院刑事判決　　　　　　　　　　　　九十三年度簡上字第五二號
　　上　訴　人
　　即　被　告　己○○
右列上訴人因傷害案件，不服本院高雄簡易庭九十三年度簡字第二二七八號中華民國
九十三年六月十八日第一審判決（聲請簡易判決處刑案號：九十三年度偵字第三一九
六號），提起上訴，本院判決如左：
    主  文
上訴駁回。
    事  實
一、己○○係乙○○之姐夫，二人間具有家庭暴力防治法第三條第四款所定之家庭成
    員關係。緣己○○因將其女兒戊○○所有位於高雄市○○街二七五號之房屋一樓
    借予乙○○使用，於民國九十二年五月間，己○○要求乙○○返還該房屋致彼此
    發生糾紛。於九十二年九月二十九日晚間七時三十分許，乙○○之姪子甲○○趁
    己○○下樓倒垃圾將房門打開之際，至該房屋一樓查看，發現乙○○所有擺放在
    該房屋一樓內之物品全數遭人移除，乃立即通知乙○○前來處理，乙○○到達後
    隨即與甲○○上至該房屋二樓找己○○理論，己○○見乙○○與甲○○前來，即
拿出錄音機欲加以錄音，乙○○見狀即上前欲將錄音機搶下，不讓己○○錄音，
    己○○竟基於傷害人身體之犯意，以手臂勒住乙○○之頸部，致使乙○○跌倒，
    因而受有右前頸挫擦傷、左腳挫傷之傷害。
二、案經乙○○訴由臺灣高雄地方法院檢察署檢察官聲請簡易判決處刑。
    理  由
一、訊據上訴人即被告己○○固坦承與告訴人乙○○因返還房屋而發生糾紛，並有於
    上開時、地，告訴人與甲○○至該房屋二樓找其理論，而伊拿出錄音機欲錄音時
    ，告訴人即出手搶錄音機之事實，惟矢口否認有何傷害之犯行，辯稱：伊並沒有
    抓告訴人的頸部，致使告訴人跌倒，伊是被告訴人及甲○○合力反壓在地上，並
    由告訴人出手搶伊的錄音機，是告訴人與甲○○急著下樓時互撞才跌倒的云云。
    然查，右揭事實，業據告訴人於警詢、偵查中、原審調查及本院審理時指述綦詳
    （見偵查卷第十四頁背面、發查卷第三頁、原審卷第十五頁及本院卷第五十二頁
    ），並據證人甲○○於警詢、偵查中、原審調查及本院審理時證述明確（見偵查
    卷第十六頁背面、第二十九頁、原審卷第十八頁及本院卷第六十頁），再參以告
    訴人歷次所指述之情節均相一致，且核與證人甲○○所證述之情節相符，顯見告
    訴人之指述應非虛妄。而告訴人受有前開之傷害，亦有阮綜合醫院九十二年九月
    三十日九二診字第一○二一五○五號驗傷診斷書一紙及急診病歷表一份在卷可稽
    （見偵查卷第十三頁、第六十七頁至第七十頁），而觀諸前開診斷證明書上所載
    告訴人所受之傷勢係在頸部及腳部，核與告訴人所述被告係以手臂勒住其頸部，
    致使其跌倒因而受傷等情相符，雖上開急診病歷表上病情紀錄欄內係記載「今晚
    大約七、八點被姊夫用錄音機打到脖子，現脖子酸有傷痕，要來驗傷的」等語（
    見偵查卷第六十七頁），然告訴人於警詢、偵查中、原審調查及本院審理時均未
    曾陳稱其頸部所受之傷係遭被告持錄音機毆打所致，且告訴人於本院審理時復證
    稱：伊是說伊要搶錄音機，不是說被告用錄音機打伊等語（見本院卷第五十三頁
    ），是公訴人據此而認被告係持錄音機毆打告訴人頭部、胸部，容有誤會，附此
    敘明。又證人即到場處理之警員庚○○、丙○○於偵查中均證稱：他們在現場有
    說他們被打等語（見偵查卷第六十一頁），而證人庚○○復於本院審理時到庭證
    述：他們雙方都有表示有受傷，但外表看不出來有明顯傷痕等語（見本院卷第七
    十四頁），顯見被告確因不讓告訴人搶得錄音機而以手臂勒住告訴人之頸部，致
    使告訴人跌倒成傷，灼然甚明。雖被告聲請傳喚證人即被告之女兒戊○○以證明
    告訴人所受之傷害與其無涉，而證人戊○○於本院審理時證稱：當時伊與其父親
    上樓時，甲○○看見伊父親拿錄音機在錄音，甲○○就跑過來將伊父親的手反壓
    在地上，乙○○就跑過來搶錄音機，乙○○搶走錄音機急著要下樓，才與甲○○
    在樓梯轉角處跌倒了等語（見本院卷第六十七頁、第七十一頁），然被告於警詢
    時供稱：毀損及傷害部分就伊及乙○○、甲○○三人在場等語（見偵查卷第三頁
    ），並未提及證人戊○○當場也有在場，而告訴人及證人甲○○於本院審理時均
    證稱：戊○○當天並不在場等語（見本院卷第六十三頁、七十二頁），證人庚○○於本院審理時亦證述：從到達現場到離開止並沒有看見戊○○，被告也沒有提
    及他女兒有看到事情的經過等語（見本院卷第七十五頁、第七十六頁），且被告
    就此對其有利之重要證人於警詢、偵查中及原審調查時卻均未提及，顯與常情有
    違，是證人戊○○當時是否確實在場目擊事發經過，即非無疑，則證人戊○○上
    開之證述自難作為有利被告之認定。至於被告聲請傳喚另一位到場警員丙○○於
    本院審理時到庭作證，然證人丙○○就到場處理之經過已於偵查中證述綦詳，核
    與證人庚○○於本院審理時證述處理經過之情節相符，自無再予傳喚之必要，併
    此敘明。綜上所述，被告前開所辯並沒有傷害告訴人云云，顯係卸飾之詞，委不
    足採。本件事證明確，被告犯行洵堪認定。
二、查被告己○○係告訴人乙○○之姐夫，二人間具有家庭暴力防治法第三條第四款
    所定之家庭成員關係，核被告所為，係犯刑法刑法第二百七十七條第一項之傷害
    罪，屬家庭暴力防治法第二條第二項所定之家庭暴力罪。原審因而適用刑法第二
    百七十七條第一項（原審判決書贅載家庭暴力防治法第三十條第一項，刑法第十
    一條前段）、第四十一條第一項前段，罰金罰鍰提高標準條例第一條前段、第二
    條之規定，並審酌被告犯罪動機、手段、目的，告訴人傷害之程度，及被告犯後
    否認犯行，態度不佳等一切情狀，量處拘役三十日，並諭知易科罰金之折算標準
    ，其認事用法，均無不合，量刑亦屬適當，被告提起上訴否認犯罪，指摘原判決
    不當，為無理由，應予駁回。
據上論斷，應依刑事訴訟法第四百五十五條之一第三項、第三百六十八條，判決如主
文。
本案經檢察官丁○○到庭執行職務。
中      華      民      國    九十三    年      九      月    二十九    日
                                    臺灣高雄地方法院刑事第三庭
                                        審判長法  官     黃仁松
                                              法  官     楊宗翰
                                              法  官     陳玉聰
右正本證明與原本無異。
不得上訴。
                                              書記官     鄭淑臻
中      華      民      國    九十三    年      九      月    二十九    日
附錄本判決論罪科刑法條全文：
刑法第二百七十七條第一項
傷害人之身體或健康者，處三年以下有期徒刑、拘役或一千元以下罰金。
